【裁判字號】    97,易,1186
【裁判日期】    970407
【裁判案由】    竊盜
【裁判全文】
臺灣臺中地方法院刑事判決              97年度易字第1186號
公  訴  人  臺灣臺中地方法院檢察署檢察官
被      告  乙○○
                    現於台灣台中監獄台中分監執行中
被      告  丙○○
                    現於台灣台中監獄執行中
上列被告因竊盜案件，經檢察官提起公訴（96年度偵字第29116
號），本院判決如下：
    主    文
乙○○、丙○○共同犯竊盜罪，均累犯，各處有期徒刑伍月，如
易科罰金，均以新臺幣壹仟元折算壹日。
    犯罪事實及理由
一、乙○○曾因施用毒品案件，經國防部中部地方軍事法院判處
    有期徒刑10月確定，於民國95年2月9日執行完畢；丙○○曾
    因竊盜、違反毒品危害防制條例案件，經臺灣臺中地方法院
    判處並定應執行有期徒刑1年7月確定，於96年1月15日縮短
    刑期執行完畢。乙○○與丙○○等2人，均不知悔改，共同
    基於意圖為自己不法所有之犯意聯絡，於96年8月29日晚上7
    時許，由乙○○騎乘車牌號碼F9D-955號重型機車搭載丙○
    ○，前往臺中縣大甲鎮○○路62號後方倉庫時，徒手竊取甲
    ○○所有之電纜線共40公尺至上揭機車之腳踏板處。得手後
    ，騎乘該機車離開。嗣因變賣不及，於同日晚上8時6分許，
    乙○○與丙○○復騎乘上揭機車至苗栗縣苑裡鎮○○里○鄰
    ○○○道路旁，欲將前開電纜線丟棄在路旁之農地時，適為
    路人所發現並報警處理，始悉上情。
二、本案檢察官、被告並未就卷內證據資料之證據能力有所爭執
    ，且迄於言詞辯論終結前，均未主張有刑事訴訟法第159 條
    第1項不得為證據之情形，是應認已同意卷內證據均得作為
    證據，且經本院審酌後，認無不適當之情形，應認本案調查
    之卷內證據均有證據能力，合先敘明。
三、前揭犯罪事實，業據被告乙○○、丙○○坦承不諱，核與證
    人甲○○、羅文章於警詢證述情節相符，並有贓物認領保管
    單1紙及照片10張在卷可參，足認被告乙○○、丙○○之自
    白與事實相符，事證明確，被告乙○○、丙○○犯行均堪以
    認定。
四、核被告乙○○、丙○○所為，均係犯刑法第320條第1項之竊
    盜罪。被告乙○○、丙○○間有犯意之聯絡，行為之分擔，
    均為共同正犯。被告二人有前揭所示前案執行完畢之情形，
    此有臺灣高等法院被告前案紀錄表各1紙在卷可徵，其於前
    案有期徒刑執行完畢後5年內故意再犯本案有期徒刑以上之
    罪，應依法加重其刑。爰審酌被告二人素行不佳，迭次再犯
    ，惟犯後坦承犯行，所竊得之物業由被害人領回，對被害人
    所造成損害尚輕等一切情狀，分別量處主文所示之刑，並諭
    知易科罰金之折算標準。
據上論斷，依刑事訴訟法第299條第1項，刑法第28條、第320條
第1項、第41條第1項前段、第47條第1項，刑法施行法第1條之1
，判決如主文。
中    華    民    國    97    年    4    月    7    日
              刑事第二庭      法  官  郭書豪
以上正本證明與原本無異。
如不服本判決，應於收受送達後10日內向本院提出上訴書狀（應
敘述具體理由並附繕本）。
上訴書如未敘述理由，應於上訴期間屆滿後20日內補提理由書於
本院。
中    華    民    國    97    年    4    月    7    日
                              書記官  陳美虹
附錄：本案論罪科刑法條全文
中華民國刑法第320條
（普通竊盜罪、竊佔罪）
意圖為自己或第三人不法之所有，而竊取他人之動產者，為竊盜
罪，處 5 年以下有期徒刑、拘役或 5 百元以下罰金。
意圖為自己或第三人不法之利益，而竊佔他人之不動產者，依前
項之規定
處斷。
前二項之未遂犯罰之。


司法院資訊處製作；財團法人民間司法改革基金會備份。
